【裁判字號】    99,訴,71
【裁判日期】    990312
【裁判案由】    確認債權不存在等
【裁判全文】
臺灣臺北地方法院民事判決                99年度訴字第71號
原      告  丙○○
訴訟代理人  陳柏廷律師
參  加  人  聯誠順運興業有限公司
法定代理人  甲○○
被      告  乙○○
上列當事人間請求確認債權不存在等事件，本院於民國99年2月4
日言詞辯論終結，並於同年2月26日判決，原告於同年3月10日聲
請補充判決，本院判決如下：
    主      文
原告之訴駁回。
訴訟費用由原告負擔。
    事實及理由
一、原告起訴主張之事實，詳如原判決所載。聲明：確認被告就
    原告所有坐落新店市○○段000-0000地號、面積757.32平方
    公尺、權利範圍10000分之311之土地暨同市段00000-000建
    物、權利範圍全部之建物，由台北縣新店市地政事務所於登
    記日期96年12月28日以簡易字第142200號收件登記，擔保對
    聯誠順運興業有限公司之最高限額抵押借款債權新臺幣（下
    同）360萬不存在（下稱系爭抵押債權）。
二、被告、參加人及兩造不爭執事項之記載，詳如原判決所載。
三、得心證之理由：
    原告主張參加人聯誠公司以訴外人鄧麗君之前揭系爭新店不
    動產設定最高限額360萬元之抵押權，嗣其取得系爭房地之
    所有權，惟聯誠公司與被告已無任何債權債務關係，原告請
    求確認如前補充判決聲明所示，然為被告所否認，並以上開
    情詞置辯。本院審酌如下：
  1.首查，系爭房地於96年12月28日設定系爭抵押權予被告，用
    以擔保聯誠公司對被告現在及將來於最高限額內之借款，為
    兩造所不爭執，被告於96年12月31日確實匯款300萬元予聯
    誠公司，此有原告提出之安泰商業銀行匯款委託書（詳原證
    五）在卷為證，原告對於收受前揭款項亦不爭執，且系爭抵
    押全為最高限額抵押權，所擔保之債務為被告對聯誠公司現
    在及將來之債權，系爭抵押權設定後，聯誠公司收受被告匯
    款之300萬元，遑論該項匯款之性質，系爭抵押權設定後，
    聯誠公司與與被告間確實至少有300萬元之債權債務關係存
    在一節，已堪認定。又原告於97年10月7日向鄧麗君購買系
    爭房地，並於97年10月22日辦妥所有權登記，亦如前述，是
    本件原抵押人鄧麗君將抵押之不動產讓與原告取得後，系爭
    抵押權即存在於兩造間之事實，亦堪認定。
  2.又依聯誠公司與被告於96年12月31日簽訂合夥契約書前文約
    定，由被告挹注300萬元後，成立合夥契約，有原告提出合
    夥契約書（詳原證六）附卷為證。其中第一條約定，聯誠公
    司向被告承諾每月淨利至少有15萬元；第二條約定，對淨利
    之處分，聯誠公司與被告各分配50%；第三條更約定，聯誠
    公司如為達成年淨利180萬元時，被告得向其請求退還300萬
    元，聯誠公司更簽發發票日為97年12月31日之支票為預付之
    依據；同契約第四項則約定合夥期間為97年1月1日至97年12
    月31日，為期一年，此觀諸前揭合夥條款自明。再查，系爭
    4紙支票發票人均係聯誠公司，此為兩造所不爭執，其中支
    票號碼為YQ0000000、YQ0000000、YQ0000000號三紙支票（
    業經存款不足及拒絕往來退票在卷為證）均以被告為受款人
    ，並為原告所自承即為前揭合夥契約所預簽之三紙支票。由
    前揭事實可見，聯誠公司與被告間之債權債務關係匪淺，遑
    論該300萬元究係被告之入股金或是借款，聯誠公司於合夥
    契約書中明訂之淨利處分、經營績效等約定，至少已得確認
    被告對聯誠公司尚有債權債務關係存在。準此，原告逕以請
    求確認系爭抵押債權不存在云云，依法無據。
四、從而，原告主張聯誠公司與被告間已無債權債務關係，請求
    確認系爭抵押債權不存在云云，為無理由，應予駁回。
五、因本案事證已臻明確，兩造其餘主張陳述及所提之證據，經
    本院斟酌後，認與判決結果不生影響，均毋庸再予論述，附
    此敘明。
六、訴訟費用負擔之依據：民事訴訟法第78條。
中    華    民    國    99    年    3     月    12    日
                  民事第五庭  法  官  洪純莉
以上正本係照原本作成。
如對本判決上訴，須於判決送達後20日內向本院提出上訴狀。
中    華    民    國    99    年    3     月    12    日
                              書記官  邱美嫆

司法院資訊處製作；財團法人民間司法改革基金會備份。
